# Daniel Alfonso Silva Barrera

# **DATA ENGINEER / DATA SCIENTIST**

- (+57) 320 2500 530
- silvdaniel@gmail.com
- Bogotá (Colombia)
- in/danielsilvabarrera

# Tecnologías e idiomas

Python Python

Microsoft Power BI

SQL

PySpark

D<sub>3</sub>

Tableau

AWS

Inglés



#### Educación

Magister en Ingeniería Industrial Pontificia Universidad Javeriana enero 2012 – diciembre 2014 Ingeniero de sistemas Pontificia Universidad Javeriana enero 2005 – diciembre 2010

Machine Learning Engineering for Production – MLOps
Non-credit-specialization
Coursera - 2021
Information Visualization
non-credit Specialization
Coursera - 2021
Professional certificate
Python Data Science
edX – 2020

### **PERFIL PROFESIONAL**

Cuento con 11 años de experiencia en análisis de información, consultoría tecnológica y de negocios para empresas de diferentes sectores económicos como Seguros, Oil & Gas, Gubernamental y Retail. Principalmente en actividades de ingeniería y ciencia de datos utilizando técnicas de inteligencia de negocios, analítica descriptiva, predictiva y prescriptiva, y minería de datos.

Me he desempeñado como ingeniero de preventa y postventa a nivel funcional y técnico de soluciones para análisis estadístico y minería de datos. He participado en proyectos de investigación en temas relacionados con innovación, emprendimiento y educación.

#### **EXPERIENCIA**

# Data Engineer Sr. Analyst

#### Accenture

Octubre 2021 – actualidad

 Participé como data engineer y data scientist en la implementación de modelos de recomendación para Avianca sobre una base de datos de 15 millones de clientes.

#### Profesional de Análisis e Información Académica

#### Universidad del Rosario

Enero 2017 – agosto 2021

- En el rol de producto owner participé en el desarrollo de una plataforma para la gestión del ciclo de vida de programas, la cual redujo la incertidumbre asociada a la veracidad de la información y permitió su análisis utilizando técnicas de minería de datos.
- Participé en la definición e implementación de la arquitectura de datos que soporta la generación de indicadores y permite la construcción de modelos analíticos asociados a los procesos de la universidad. Lideré la vertical de procesos concernientes a la Dirección Académica.
- Diseñé e implementé tableros de control para cerca de 10 procesos de las dos jefaturas de la Dirección Académica.

# Especialista de Producto IBM SPSS

#### Infórmese SPSS Andino

Marzo 2015 – diciembre 2016

 Definí, dimensioné y diseñé ofrecimientos analíticos en más de 50 propuestas por año para diferentes sectores económicos y niveles de complejidad incluyendo perfilamientos, pronósticos de demanda, análisis de venta cruzada, detección de fraude, análisis de ciclo de vida del cliente, entre otros.

# Investigación

Modeling and simulation of customer dissatisfaction, worker unpunctuality and tolerance to delay in make-to-order supply chains measured through customer lifetime value performance

Artículo revista indexada – 2018

Evaluación mediante simulación de los efectos generados por la impuntualidad en la fidelidad de los clientes en una cadena de abastecimiento

Trabajo de grado maestría – 2014

Aplicaciones de Redes Neuronales a Cadenas de Suministro: Revisión de Literatura 2000-2012

Ponencia internacional – 2014

Guía metodológica para la gestión de proyectos de juegos de video utilizando BPMN

Trabajo de grado pregrado - 2010

- Con resultados positivos a nivel equipo por un valor cercano a los 10 millones de dólares anuales.
- Generé y divulgué a nivel interno y externo más de 30 elementos relacionados con analítica en diferentes formatos (presentaciones, cursos, conferencias). Incluyendo cerca de 5 nuevos productos y servicios.

#### Asistente de Investigación Proyecto PI2E

# Pontificia Universidad Javeriana

Abril 2013 – noviembre 2014

- Definí e implementé las estrategias y tecnologías para realizar la recopilación, organización, depuración y análisis de información cualitativa y cuantitativa provenientes de más de 50 fuentes, para la identificación de sectores productivos estratégicos para Colombia y oportunidades en investigación, innovación y emprendimiento para la Facultad de Ingeniería.
- Realicé acompañamiento en la definición de lineamientos en las fases de conceptualización y desarrollo del producto mínimo viable para 4 proyectos de emprendimiento con base tecnológica.
- Realicé el diseño funcional, elaboré el RFP, seleccioné al proveedor y lideré las etapas de desarrollo e implementación del observatorio de investigación, innovación y emprendimiento para el desarrollo humano sostenible de la Facultad de Ingeniería por un valor de 50 millones de pesos.

## Asistente de Investigación Proyecto Vive Digital 2

#### Universidad Nacional de Colombia

Noviembre 2013 – febrero 2014

- Identifiqué necesidades y oportunidades a partir de talleres realizados en 5 regiones del país con cerca de 300 asistentes que no fueron cubiertos en la primera etapa de Vive Digital y que permitirían la articulación Academia Industria Comunidad en la segunda etapa.
- Creé y administré el sitio web para la gestión documental del proyecto con cerca de 500 documentos relevantes.

#### **Consultor Junior**

#### **Everis**

Mayo 2011 -marzo 2013

- Realicé la caracterización de 9 procesos para la implantación de un sistema BPM en la UGPP con impacto en aproximadamente 100 funcionarios de la entidad.
- Definí los requerimientos para la contratación del sistema de gestión de proyectos de Pacific Rubiales Energy con la participación de 9 gerencias de la vicepresidencia de proyectos.
- Definí los requerimientos para la migración del sistema de Colseguros al sistema internacional de Allianz utilizando SQL Server, con una volumetría de 30 tablas y aproximadamente 100 millones de registros.